臺灣臺南地方法院刑事判決　　　　　　　 95年度易字第678號
公　訴　人　臺灣臺南地方法院檢察署檢察官
被　　　告　甲○○
選任辯護人　曾慶雲律師
被　　　告　丁○○
上列被告等因竊盜等案件，經檢察官提起公訴（九十五年度偵字
第七九四五號），本院判決如下：
    主  文
甲○○連續竊盜，處有期徒刑捌月，緩刑貳年，緩刑期間付保護
管束。
丁○○無罪。
    事  實
一、甲○○因缺錢花用，竟意圖為自己不法所有，基於竊取之概
    括犯意，先後於附表所示時間、地點，均趁無人注意之際，
    徒手竊取附表所示各被害人所有或管領之財物得手，旋逃離
    該處，並將附表編號一至五所示竊得之手機均出售予備註欄
    所示之通訊行換取現金花用，竊得之現金亦花用完畢，其餘
    物品則隨手丟棄。嗣於竊取附表編號六所示財物得手後欲逃
    離之際，為己○○察覺，經路人追捕逮獲，報警處理，始為
    警查悉全情。
二、案經臺南市警察局第一分局報請臺灣臺南地方法院檢察署檢
    察官偵查起訴。
    理  由
壹、被告甲○○部分：
一、上揭犯罪事實，迭據被告甲○○於警詢、偵訊、本院準備程
    序及審理中均自白承認，且經證人即被害人丙○○、庚○○
    、戊○○、己○○、「上為實業通訊行」店員辛○○、「錏
    信通訊行」負責人丁○○分別於警詢中證述綦詳，並有贓物
    認領保管單共三紙（警卷第二二、二三頁、本院卷第十四頁
    ）、扣押物品目錄表三紙（警卷第三九至四一頁）、「上為
    實業通訊行」收購中古手機資料表一張（警卷第四七頁）、
    「錏信通訊行」收購中古手機資料表二張（警卷第四八至四
    九頁）、照片十一張（警卷第五一至五六頁）在卷可稽，足
    認被告甲○○之任意性自白確與事實相符，堪以採信。本案
    事證明確，被告甲○○之犯行均堪以認定，應依法論科。
二、論罪科刑：
  (一)核被告甲○○所為，係犯刑法第三百二十條第一項之竊盜罪
    。本罪之罰金刑部分，於被告甲○○行為後，刑法施行法增
    訂第一條之一，於九十五年六月十四日公布，並於同年七月
    一日施行；該條規定：「中華民國九十四年一月七日刑法修
    正施行後，刑法分則編所定罰金之貨幣單位為新臺幣。九十
    四年一月七日刑法修正時，刑法分則編未修正之條文定有罰
    金者，自九十四年一月七日刑法修正施行後，就其所定數額
    提高為三十倍。但七十二年六月二十六日至九十四年一月七
    日新增或修正之條文，就其所定數額提高為三倍。」考其立
    法理由，係為因應九十四年二月二日修正公布、九十五年七
    月一日施行之刑法施行後，依刑法總則第三十三條第五款規
    定，罰金貨幣單位已改為新臺幣，是以分則編各罪所定罰金
    之貨幣單位，自應配合上開規定修正，為使罰金數額趨於一
    致，避免衍生新舊法比較適用問題，以緩和實務適用法律之
    衝擊，於不變動罰金數額之前提下，而為制定（前揭條文立
    法意旨參照），換言之，刑法施行法第一條之一係在替代罰
    金罰鍰提高標準條例部分條文，與適用罰金罰鍰提高標準條
    例之結果相同，對於被告甲○○而言並不發生有利或不利之
    問題，僅係將貨幣單位由銀元改為新臺幣，並非法律變更刑
    度之條文，當無須就新舊法比較適用。
  (二)被告甲○○先後多次竊盜犯行，時間緊接，方法相同，觸犯
    構成要件相同之罪名，顯係基於概括犯意反覆為之，而被告
    甲○○行為後，刑法第五十六條連續犯之規定，業於九十四
    年二月二日修正公布刪除，並於九十五年七月一日施行，依
    修正後刑法而言，被告甲○○各次行為將各別獨立論罪，此
    較諸修正前適用刑法第五十六條連續犯之規定論以一罪並加
    重其刑，顯以修正前刑法第五十六條之規定較有利於被告甲○○。是既無刑法第二條第一項後段之情形，自仍應依同條
    項前段之規定適用被告甲○○行為時之法律，而論以連續犯
    （最高法院九十五年第八次刑事庭會議決議內容參照）。故
    應依修正施行前刑法第五十六條連續犯之規定，論以竊盜一
    罪，並加重其刑。
  (三)爰審酌被告甲○○於本案前並無前科紀錄，素行良好，有臺
    灣高等法院被告前案紀錄表附卷可憑，犯罪動機係因貪圖小
    利，犯後始終坦承全部犯行，態度良好，惟竊取之次數達六
    次，造成各被害人之財產損害非輕等一切情狀，量處如主文
    所示之刑，以資警惕。
  (四)另被告甲○○行為後，刑法第七十四條緩刑之規定亦併同於
    上述日期修正公布施行，此部分應逕行適用新法（最高法院
    九十五年第八次刑事庭會議內容參照）。查被告甲○○前未
    曾因故意犯罪受有期徒刑以上刑之宣告，有前述前案紀錄表
    可參，僅因一時失慮，致罹刑章，且被告甲○○於事後已就
    所知之各被害人賠償現金，有郵政國內匯款執據四份在卷可
    佐，犯後甚具悔意，經此偵查及審判教訓，應知警惕，信無
    再犯之虞，本院認前揭所宣告之刑，以暫不執行為適當，爰
    併諭知緩刑二年，以勵自新。惟因被告甲○○觸犯本罪顯係
    法治觀念薄弱所致，本院為使被告甲○○於緩刑期間增進相
    關法律常識，並適時導正其行為，使其不再觸法，爰於上開
    緩刑期間另付保護管束，以收緩刑實效。
  (五)扣案之銀色ＳＯＮＹ牌數位相機一臺，係被告甲○○竊取所
    得之財物，並非被告甲○○所有供犯本案所用之物，本院無
    從宣告沒收，附此敘明。
四、不另為無罪諭知部分：
  (一)公訴意旨另以：被告甲○○於九十五年三月間某日，在臺南
    市○區○○路與北門路口附近，徒手竊取某不詳之人之ＰＡ
    ＮＡＳＯＮＩＣ牌手機一支及現金五百元得手，並將前揭手
    機持往「上為實業通訊行」，以二千元之代價，變賣後換取
    現金花用，因認被告甲○○就此部分亦涉有刑法第三百二十
    條第一項之竊盜罪嫌等語。
  (二)按犯罪事實應依證據認定之，無證據不得認定犯罪事實，又
    不能證明被告犯罪者，應諭知無罪之判決，刑事訴訟法第一
    百五十四條第二項、第三百零一條第一項分別定有明文。次
    按被告之自白，不得作為有罪判決之唯一證據，仍應調查其
    他必要之證據，以察其是否與事實相符，刑事訴訟法第一百
    五十六條第二項亦定有明文。
  (三)公訴人認被告甲○○就此部分亦涉有竊盜犯行，無非係以被
    告甲○○於警詢、偵訊中之自白，為其論述依據。經查：被
    告甲○○雖於本院準備程序及審理中對於上開犯行亦自白承
    認，並供稱已將該支手機售予「上為實業通訊行」之某「男
    性」店員，然卷內查無該件被害人之指訴、該男性店員之供
    述、扣案證物或其他相關證據（例如「上為實業通訊行」針
    對該支手機製作之收購中古手機資料表），蒞庭檢察官亦稱
    此部分尚未查得被害人，而證人即共同被告丁○○於警詢、
    偵訊及本院程序中迭次均供稱其所經營之「上為實業通訊行
    」及「錏信通訊行」僅在九十五年四、五月間向被告購得附
    表編號一、二、四所示共四支手機，雖證人即「上為實業通
    訊行」店員辛○○於本院審理中證稱：伊若休假，會有分店
    店員來支援，有男性也有女性等語（本院卷第九二頁），然
    前揭證述內容僅得證明「上為實業通訊行」偶有男性店員看
    店，尚不足以確認被告甲○○確曾出售上揭手機一支予「上
    為實業通訊行」，更無從確認被告甲○○確有於上揭時、地
    竊取手機一支及現金五百元之犯行，是此部分僅有被告甲○○之自白，欠缺其他證據足資補強，無從認定前述自白之真
    實性，揆諸前揭說明，本應為無罪之諭知，惟公訴人認此部
    分與前開論罪科刑之部分具有連續犯之裁判上一罪關係，爰
    不另為無罪之諭知，併此指明。
貳、被告丁○○部分：
一、公訴意旨略以：被告丁○○為址設臺南市○區○○路一段二
    二二號「上為實業通訊行」及臺南市○區○○路二段五號「
    錏信通訊行」之負責人。其明知被告甲○○所交付之手機，
    均係來路不明之贓物，竟仍基於故買贓物之概括犯意，於附
    表所示時間、店名，以附表所示價格，先後均予買受，另尚
    於「上為實業通訊行」，以二千元之代價，收購被告甲○○
    於九十五年三月間在臺南市○區○○路與北門路口附近竊得
    之ＰＡＮＡＳＯＮＩＣ牌手機一支。因認被告丁○○涉有刑
    法第三百四十九條第二項之故買贓物罪嫌等語。
二、按犯罪事實應依證據認定之，無證據不得認定犯罪事實，又
    不能證明被告犯罪者，應諭知無罪之判決，刑事訴訟法第一
    百五十四條第二項、第三百零一條第一項分別定有明文。次
    按刑法第三百四十九條第二項之故買贓物罪，以知贓故買為
    要件，亦即行為人購買之際知悉其為贓物，仍予買受，始克
    成立；如購買之初不知其為贓物，縱有買受之行為，亦不能
    論以贓物罪責。
三、公訴意旨認被告丁○○涉有上開故買贓物罪嫌，無非係以被
    告丁○○、甲○○之供述、贓物認領保管單、搜索扣押筆錄
    、扣押物品目錄表、「上為實業通訊行」暨「錏信通訊行」
    之收購中古手機資料表及手機照片，資為論據。
四、訊據被告丁○○固不否認伊係「上為實業通訊行」及「錏信
    通訊行」之負責人，「上為實業通訊行」店員辛○○確有向
    甲○○以二百元之價格收購手機一支，伊則在「錏信通訊行
    」先後向甲○○收購手機三支等情，惟堅決否認有何故買贓
    物犯行，辯稱：伊所經營之通訊行平日係販售新手機，但若
    顧客願將舊手機出售，伊也願意依照中古手機之市場行情價
    格收購，伊向甲○○收購手機時，有登記甲○○之基本資料
    及手機序號，且用中古手機之市場行情價格收購，伊無法判
    斷甲○○拿來的手機來源有問題，也不知道甲○○出售的那
    些手機是贓物等語。
五、經查：
  (一)被告丁○○係址設臺南市○區○○路一段二二二號「上為實
    業通訊行」及臺南市○區○○路二段五號「錏信通訊行」之
    負責人，於九十五年四月二十二日，「上為實業通訊行」店
    員辛○○確實有以二百元之代價，向甲○○收購ＭＯＴＯＲ
    ＯＬ牌Ｃ１５５型手機一支，另於九十五年四月三十日、同
    年五月七日，丁○○亦曾以「錏信通訊行」老闆身分，先後
    向甲○○收購ＡＳＵＳ牌Ｍ３０３型、ＮＯＫＩＡ牌２１０
    ０型、ＰＡＮＡＳＯＮＩＣ牌Ｘ１００型手機各一支，均為
    被告丁○○所不爭，且有扣押物品目錄表、「上為實業通訊
    行」暨「錏信通訊行」之收購中古手機資料表及手機照片附
    卷足參，此部分之事實均堪信為真。而被告丁○○收購前述
    三支手機之價格，依其提出之「錏信日報表」二紙（公訴人
    對此並不爭執證據能力，參本院卷第五九、六十頁）與其於
    警詢、偵訊中所述內容相互核對結果，應認「ＡＳＵＳ牌Ｍ
    ３０３型」係以一千元代價收購（本院卷第三五頁反面），
    「ＮＯＫＩＡ牌２１００型」係以四百元代價收購，「ＰＡ
    ＮＡＳＯＮＩＣ牌Ｘ１００型」係以六百元代價收購（本院
    卷第三三頁），是起訴書所載「ＮＯＫＩＡ牌２１００型」
    、「ＰＡＮＡＳＯＮＩＣ牌Ｘ１００型」分別係以三百元及
    二百元之代價售予被告丁○○乙節，應有誤會。
  (二)證人即「上為實業通訊行」店員辛○○於本院審理中具結證
    稱：我認得甲○○，他來「上為實業通訊行」賣中古手機時
    認識。他只賣我一次，我向他收購ＭＯＴＯＲＯＬＡ牌手機
    （Ｃ１５５型）一支，因為是黑白手機，所以收購價二百元
    ，店內有行情表可以知道中古手機行情。手機打開電池後裡
    面有寫型號，且我本來就知道該種手機之型號。店內收購的
    程序會留下身分證影本並登記出售者基本資料。不管是否是
    第二次來賣，我們每次都會特別跟客戶諮詢為何來賣手機。
    老闆（即被告丁○○）有授權我們決定收購手機的價格，我
    是參考行情表，並依照手機外表、保固期間是否屆期、能否
    使用等因素，來決定收購價格。收購的中古手機都是拿回去
    給老闆。當日收購多少手機，會打電話向老闆回報，且老闆
    來店時會看收購表等語（本院卷第八八至九二頁）。核與其
    於警詢中證述之內容相符。而證人辛○○所收購之前揭ＭＯ
    ＴＯＲＯＬＡ牌Ｃ１５５型手機，係辛○○以店員身分，綜
    合上述各項因素憑以決定收購價格，而向甲○○購得，其決
    定收購之當下，被告丁○○並未在場，亦未對於辛○○決定
    該支手機收購價格之過程進行任何干預或影響，公訴人將「
    上為實業通訊行」買受該支手機（即附表編號一所示）之結
    果認定係被告丁○○故買贓物犯行之一部分，顯有誤會。同
    理，公訴人依證人甲○○之證述，將某姓名不詳男性店員收
    購ＰＡＮＡＳＯＮＩＣ牌手機一支之結果認定係被告丁○○
    故買贓物犯行之一部分，亦有誤解。
  (三)證人即共同被告甲○○於本院審理中具結證稱：因為看到店
    外有寫收購中古手機，所以拿去該店出售。去「上為實業通
    訊行」及「錏信通訊行」各賣了兩次。賣給「上為實業通訊
    行」的兩隻手機都蠻舊的，但第一支（即其自稱於九十五年
    三月間竊得之手機）是觸控式，且可以用寫的方式輸入，第
    二支功能沒那麼多。第一支賣給男性店員，第二支賣給女性
    店員（即店員辛○○）。第一次沒有登記資料，第二次不確
    定有無登記資料。後來偷到的手機，我想說不要在同一個地
    方賣，怕被發現（，所以改去「錏信通訊行」出售）。「錏
    信通訊行」也有登記一次資料，但是第一次或是第二次我不
    記得了。第二次（即九十五年五月七日）賣的兩隻手機功能
    看起來很爛。（在「錏信通訊行」賣了一千元的）那支功能
    比較多。（老闆向你收購時，有無問你手機來源之類的話？
    ）有，但我記不得她問我什麼等語（本院卷第九二至九五頁
    ）。核與其於警詢及偵訊中供述之內容大致相符。依證人甲○○之前揭證言可知，甲○○為避免遭「上為實業通訊行」
    及「錏信通訊行」之員工發現其先後來店出售多支中古手機
    因而懷疑手機來源，在「上為實業通訊行」出售手機之後，
    復於「錏信通訊行」出售手機。準此，顯可認定證人甲○○
    主觀上係不欲他人知悉手機來源，亦未曾將其出售之手機均
    係贓機乙節告知店員辛○○或老闆丁○○，且其之所以選擇
    至「上為實業通訊行」及「錏信通訊行」出售手機，純因店
    外標示明顯可知該店提供收購中古手機服務，而非刻意尋找
    被告丁○○所經營之店面出售，是以，公訴人所質疑「為何
    均找被告丁○○經營之店面出售」乙節（本院卷第一０四頁
    ），應僅係單純之巧合。
  (四)本院依職權函請中華電信股份有限公司（下稱中華電信公司
    ）提供關於附表所示共四支手機之市場行情參考價格結果，
    該公司並無任何所謂「提供予一般通訊行收購中古手機之市
    場行情參考價格」之相關資料，有該公司臺灣南區電信分公
    司臺南營運處服務中心九十五年十一月二十八日服字第０九
    五００００三二九號函文在卷可參（本院卷第七三頁）。然
    本院依檢察官之聲請，傳喚證人即神腦國際企業股份有限公
    司（下稱神腦國際公司）派駐在中華電信公司營業處服務之
    員工乙○○到庭後，其於本院審理中具結證稱：中古手機的
    行情要以當月的價格表為準，回收商會提供一張中古手機回
    收價格表，我們都是依照此表作為收購參考，中華電信本身
    沒有在收購舊手機。我們是提供舊換新的服務，再提供給回
    收商。依照我們在神腦國際的經驗，因為回收手機對我們而
    言沒有績效，所以都是以舊換新。舊機回收表上會填載客戶
    資料、回收機型及再次購買之機型。一般市面上的通訊行是
    否也都是舊換新，我不清楚，因為我不是跑通路的，我沒有
    辦法評估他們。卷內這份行情表不是中華電信印的，但是是
    用中華電信的空白紙印的。那是我們公司（指神腦國際公司
    ）與多美特公司合作的一種回收舊手機的行情表，我們會提
    供給各門市作為回收中古手機的價格，每月會有一個新版本
    。（若依照該張行情表）Ｘ１００型是五百五十元，諾基亞
    是四百五十元，華碩Ｍ３０３是六百元，摩托羅拉Ｃ１５５
    型是二百五十元。每月新出的行情一定是跌，有時會跌一、
    二百元。依我們門市而言，多美特公司會定時到我們門市回
    收手機，其他通訊行我就不清楚。我們收購中古手機時，一
    定是依照行情表上的價格收購，不會因為你使用手機多久而
    導致價格有所差異，但若手機有毀損就要扣錢等語（本院卷
    第九五至九八頁）。由此可知，被告丁○○所提出供「上為
    實業通訊行」、「錏信通訊行」參考之收購中古手機行情表
    （其上印有「中華電信」圖樣），雖非中華電信公司提供予
    各通訊行參考之標準，然確係神腦國際公司提供予其所屬各
    門市之收購中古手機行情表無誤。
  (五)觀諸被告丁○○從事手機買賣業務，以知名之「神腦國際公
    司」所屬門市使用之行情表作為其通訊行收購中古手機價格
    之參考，顯然寓有欲以一般市場行情價格收購中古手機之意
    。而該張行情表中，確實載有「廠牌Ｍｏｔｏｒｏｌａ、
    機種Ｃ１５５、多美特７月＄２５０」、「廠牌ＡＳＵＳ
    、機種Ｍ３０３、多美特７月＄６００」、「廠牌Ｐａｎ
    ａｓｏｎｉｃ、機種Ｘ１００、多美特７月＄５５０」、
    「廠牌Ｎｏｋｉａ、機種２１００、多美特７月＄４５０」
    之紀錄（本院卷第三七至三九頁），比對附表所示四支手機
    之實際收購價格：ＭＯＴＯＲＯＬＡ牌Ｃ１５５型二百元
    、ＡＳＵＳ牌Ｍ３０３型一千元、ＰＡＮＡＳＯＮＩＣ
    牌Ｘ１００型六百元、ＮＯＫＩＡ牌２１００型四百元，
    縱使考量前揭行情表係九十五年七月份之行情表，較諸九十
    五年四、五月間之行情價格稍低，然其「實際收購價格」與
    前述「參考價格」兩者之間差異仍屬甚低。況且，近年來，
    國內手機市場蓬勃發展，一人持有數支手機之情形所在多有
    ，手機款式不斷翻新、汰換率甚高，此乃公眾周知之事實。
    被告丁○○經營通訊行，為增加店內業績，除出售新款手機
    外，尚經營單純收購舊手機之服務，核與一般社會常情無違
    。準此，尚不能僅憑被告丁○○曾兩次向證人甲○○單純收
    購中古手機共三支，非以「舊換新」方式（即證人甲○○並
    未同時向被告丁○○購買新手機），即逕認被告丁○○對於
    該三支手機係贓物乙節有所認識。
  (六)公訴人雖另以證人乙○○尚證稱：印象中Ｘ１００型大約一
    千元左右等語，質疑被告丁○○僅以二百元收購，顯係貪小
    便宜，而有故買贓物之認識（本院卷第一０四頁）。然證人
    乙○○實係證稱：Ｘ１００型大約一千元以下，但是我不是
    很確定（本院卷第九六頁），經比對前揭行情表後，已更正
    陳述為五百五十元（本院卷第九七頁），且附表編號四所示
    ＰＡＮＡＳＯＮＩＣ牌Ｘ１００型手機，被告丁○○實係以
    六百元之代價購得，業經認定如前所述，公訴人此部分所指
    ，亦有誤會。
  (七)綜上所述，本件欠缺積極證據足認被告丁○○於收購手機時
    對於各支手機均係贓物等情有所認識，揆諸前揭說明，核與
    刑法第三百四十九條第二項故買贓物罪之犯罪構成要件限於
    行為人主觀上具有贓物之不法認識乙節有間，至店員辛○○
    或其他男性店員購得之手機，亦與被告丁○○無關，本院無
    從逕為有罪之認定，依法自應為無罪之諭知。
據上論斷，應依刑事訴訟法第二百九十九條第一項前段、第三百
零一條第一項，刑法第二條第一項前段、修正施行前刑法第五十
六條、刑法第三百二十條第一項、第七十四條第一項第一款、第
九十三條第一項，刑法施行法第一條之一第一項、第二項前段，
判決如主文。
本案經檢察官壬○○到庭執行職務。
中　　華　　民　　國　　96　　年　　1 　　月　　23　　日
　　　　　　　　　刑事第五庭  審判長法　官　沈揚仁
                                    法  官  鄭文祺
                                    法  官  張婷妮
以上正本證明與原本無異。
如不服本判決，應於收受送達後10日內向本院提出上訴書狀（應
附繕本）。
　　　　　　　　　　　　　　　　　　書記官  陳姿利
中　　華　　民　　國　　96　　年　　1 　　月　　24　　日
附錄本案論罪科刑法條
中華民國刑法第三百二十條第一項
意圖為自己或第三人不法之所有，而竊取他人之動產者，為竊盜
罪，處五年以下有期徒刑、拘役或五百元以下罰金。
附表：
┌──┬─────┬─────┬───┬────┬────────┬──────┬───────┐
│編號│ 犯罪時間 │ 犯罪地點 │被害人│行竊方式│ 竊 得 之 財 物 │備    　　註│  扣得之贓物  │
│    │ （民國） │          │      │        │ （新臺幣：元） │            │              │
├──┼─────┼─────┼───┼────┼────────┼──────┼───────┤
│ 一 │九十五年四│不詳處所  │不詳  │趁無人注│ＭＯＴＯＲＯＬＡ│於同日，以二│無            │
│    │月二十二日│          │      │意之際，│牌Ｃ１５５型手機│百元之代價，│              │
│    │某時許    │          │      │徒手竊取│一支            │將左列手機出│              │
│    │          │          │      │得手    │                │售予「上為實│              │
│    │          │          │      │        │                │業通訊行」店│              │
│    │          │          │      │        │                │員辛○○    │              │
├──┼─────┼─────┼───┼────┼────────┼──────┼───────┤
│ 二 │九十五年四│臺南市育樂│不詳  │趁無人注│ＡＳＵＳ牌Ｍ３０│於同日，以一│無            │
│    │月三十日某│街某處    │      │意之際，│３型手機一支    │千元之代價，│              │
│    │時許      │          │      │徒手竊取│                │將左列手機出│              │
│    │          │          │      │得手    │                │售予「錏信通│              │
│    │          │          │      │        │                │訊行」老闆莊│              │
│    │          │          │      │        │                │麗如        │              │
├──┼─────┼─────┼───┼────┼────────┼──────┼───────┤
│ 三 │九十五年五│國立成功大│丙○○│趁丙○○│丙○○所有之手提│無          │無            │
│    │月一日下午│學「自強」│（未提│將手提包│包一個（內含現金│            │              │
│    │五時許    │校區內籃球│出告訴│置於操場│七百元、金融卡二│            │              │
│    │          │場某處    │）    │旁、無人│張、健保卡、駕駛│            │              │
│    │          │          │      │注意之際│執照、行車執照等│            │              │
│    │          │          │      │，徒手竊│身分證件等物）  │            │              │
│    │          │          │      │取得手  │                │            │              │
├──┼─────┼─────┼───┼────┼────────┼──────┼───────┤
│ 四 │九十五年五│國立成功大│庚○○│趁庚○○│庚○○（起訴書誤│於九十五年五│庚○○之背包一│
│    │月六日下午│學「光復」│（提出│將背包置│載為戊○○）之背│月七日，分別│個及ＰＡＮＡＳ│
│    │四時許至七│校區內排球│竊盜告│於操場旁│包一個（內有蕭崇│以六百元及四│ＯＮＩＣ牌Ｘ１│
│    │時許之間  │場某處    │訴）（│，與友人│偉所有之ＰＡＮＡ│百元（起訴書│００型手機一支│
│    │          │          │另陳偉│戊○○共│ＳＯＮＩＣ牌Ｘ１│誤載為二百元│（均已發還蕭崇│
│    │          │          │聖亦提│同在打球│００型手機一支及│及三百元）之│偉）、戊○○之│
│    │          │          │出竊盜│、無人注│庚○○之友人陳偉│代價，將左列│ＮＯＫＩＡ牌２│
│    │          │          │告訴）│意之際，│聖所有之ＮＯＫＩ│ＰＡＮＡＳＯ│１００型手機一│
│    │          │          │      │徒手竊取│Ａ牌２１００型手│ＮＩＣ牌Ｘ１│支（已發還陳偉│
│    │          │          │      │得手    │機一支，另有二人│００型手機及│聖）          │
│    │          │          │      │        │之身分證、健保卡│ＮＯＫＩＡ牌│              │
│    │          │          │      │        │、駕駛執照等身分│２１００型手│              │
│    │          │          │      │        │證件、金融卡數張│機，均出售予│              │
│    │          │          │      │        │等物，起訴書誤載│「錏信通訊行│              │
│    │          │          │      │        │尚有現金三百元）│」老闆丁○○│              │
├──┼─────┼─────┼───┼────┼────────┼──────┼───────┤
│ 五 │不詳時間（│不詳處所  │不詳  │趁無人注│銀色ＳＯＮＹ牌數│無          │銀色ＳＯＮＹ牌│
│    │約九十五年│          │      │意之際，│位相機一臺      │            │數位相機一臺  │
│    │四、五月間│          │      │徒手竊取│                │            │              │
│    │某日）    │          │      │得手    │                │            │              │
├──┼─────┼─────┼───┼────┼────────┼──────┼───────┤
│ 六 │九十五年五│臺南市東區│己○○│趁己○○│己○○所有之背包│無          │己○○之背包一│
│    │月八日下午│育樂街十號│（提出│將背包置│一個（內有金融卡│            │個（內有金融卡│
│    │六時三十五│前        │竊盜告│於機車上│二張、信用卡一張│            │二張、信用卡一│
│    │分許      │          │訴）  │、無人注│、現金一千四百零│            │張、現金一千四│
│    │          │          │      │意之際，│四元、ＮＥＣ牌手│            │百零四元、ＮＥ│
│    │          │          │      │徒手竊取│機一支、健保卡一│            │Ｃ牌手機一支、│
│    │          │          │      │得手    │張、行車執照一張│            │健保卡一張、行│
│    │          │          │      │        │、錢包一個、小錢│            │車執照一張、錢│
│    │          │          │      │        │包一個）        │            │包一個、小錢包│
│    │          │          │      │        │                │            │一個），以上均│
│    │          │          │      │        │                │            │已發還己○○  │
└──┴─────┴─────┴───┴────┴────────┴──────┴───────┘
